# 求助陈版，关联方的认定

提问人：z239239 时间：2017-09-14 20:28:01
A、B公司共同控制C公司，C公司与D公司为联营公司。A公司与D公司是否构成关联方？

回答人：chenyiwei
“C公司与D公司为联营公司”是指D是C的联营企业？如果是，则合营企业的联营企业应认定为本企业的关联方，即D与A构成关联方关系。

提问人：z239239 时间：2017-09-15 11:08:59
准则，包括国际准确，都没有明确这一点。

回答人：chenyiwei
在判断关联方关系时，控制和共同控制都可以无限制向下传递（层数不限），而重大影响只能对直接下层有效。A虽然不能单方面控制C，但C对D的财务和经营决策如何参与，必须经过A点头，所以A对D有间接重大影响。